【裁判字號】    97,訴,1006
【裁判日期】    971020
【裁判案由】    違反毒品危害防制條例
【裁判全文】
臺灣屏東地方法院刑事判決              97年度訴字第1006號
公  訴  人  臺灣屏東地方法院檢察署檢察官
被      告  甲○○
                    另案於臺灣高雄第二監獄執行中
上列被告因違反毒品危害防制條例案件，經檢察官提起公訴（97
年度毒偵字第1531號），被告於準備程序就被訴事實為有罪之陳
述，本院合議庭裁定由受命法官獨任逕行簡式審判程序，並予判
決如下：
    主  文
甲○○施用第一級毒品，累犯，處有期徒刑壹年；又施用第二級
毒品，累犯，處有期徒刑陸月。應執行有期徒刑壹年肆月。
    事  實
一、甲○○前於民國93年間因施用毒品案件經本院以93年度毒聲
    字第544 號裁定送觀察、勒戒後，認無繼續施用毒品之傾向
    ，於93年9 月23日釋放出所，並於93年9 月24日，由臺灣屏
    東地方法院檢察署檢察官以93年度毒偵字第1617號為不起訴
    處分確定。復於94年間，因施用第一級毒品及第二級毒品案
    件，經臺灣高等法院高雄分院分別判處有期徒刑1 年6 月及
    1 年確定；同年間又因違反槍砲彈藥刀械管制條例案件，經
    本院以94年度176 號判決判處有期徒刑1 年4 月，併科罰金
    新臺幣4 萬元確定，上開三罪接續執行，嗣經減刑，於96年
    7 月29日執行完畢，接續執行罰金易服勞役，甫於同年8 月
    6 日執行完畢。詎猶不思悔改，明知海洛因業經公告列為毒
    品危害防制條例第2 條第2 項第1 款之第一級毒品，不得非
    法施用與持有，因未戒除施用毒品海洛因之惡習，仍基於施
    用第一級毒品海洛因之單一行為決意，復於97年5 月29日15
    時許，在屏東市○○路某巷口之租處，以將毒品海洛因倒入
    注射針筒內摻水稀釋後，再以注射針筒注射手臂靜脈之方式
    ，施用第一級毒品海洛因1 次。另甲○○明知甲基安非他命
    業經公告列為毒品危害防制條例第2 條第2 項第2 款之第二
    級毒品，亦不得非法持有、施用，因未戒除施用毒品甲基安
    非他命之惡習，仍另基於施用第二級毒品甲基安非他命之犯
    意，於97年5 月30日8 時10分許往前回溯7 日某時，在其上
    開租屋處，以將第二級毒品甲基安非他命置於吸食器以火加
    熱成煙霧狀後以口鼻吸食之方式，施用第二級毒品甲基安非
    他命1 次。嗣於97年5 月30日7 時30分許，在屏東市○○路
    為警另案緝獲，復徵得其同意採集其尿液送請鑑驗，結果呈
    可待因、嗎啡及甲基安非他命陽性反應，始查悉上情。
二、案經屏東縣政府警察局屏東分局報告屏東地方法院檢察署檢
    察官偵查起訴。
    理  由
一、本件被告甲○○所犯係死刑、無期徒刑或最輕本刑為3 年以
    上有期徒刑以外之罪，亦非屬臺灣高等法院管轄第一審之案
    件，其於準備程序中就被訴事實為有罪之陳述，經本院告知
    簡式審判程序之旨，並聽取當事人意見後，經本院合議庭依
    刑事訴訟法第273 條之1 第1 項規定裁定由受命法官獨任進
    行簡式審判程序。又簡式審判程序之證據調查，依刑事訴訟
    法第273 條之2 規定，不受同法第159 條第1 項審判外陳述
    排除之限制；再被告對於卷內各項證據亦不爭執證據能力，
    復無事證顯示有何違法取得或類此瑕疵之情，故卷內所列各
    項證據，自得作為證據，合先敘明。
二、上開事實，業據被告甲○○於偵查中及本院審理時均坦承不
    諱，且被告於為警所採集之尿液檢體，經請送驗結果，亦呈
    可待因、嗎啡及甲基安非他命陽性反應無誤，此有屏東縣政
    府警察局屏東分局辦理毒品藥品案件尿液送檢受檢人真實姓
    名代號對照表1 紙及臺灣檢驗科技股份有限公司濫用藥物尿
    液檢驗報告1 份（參警卷第5 頁、第13頁）在卷可稽，此外
    ，復有被告手臂佈有針孔之照片2 張（警卷第14頁）附卷可
    考，足認被告自白與事實相符。是被告於前揭觀察勒戒執行
    完畢後5 年內再犯本件施用第一級毒品海洛因、第二級毒品
    甲基安非他命犯行事證明確，堪以認定，應依法論科。
三、按海洛因、甲基安非他命，分別係毒品危害防制條例所定之
    第一級毒品、第二級毒品。核被告所為，係犯毒品危害防制
    條例第10條第1 項之施用第一級毒品罪及同條第2 項之施用
    第二級毒品罪。又被告持有第一、二級毒品之行為分別為施
    用第一、二級毒品之犯行所吸收，不另論罪。其所犯上開兩
    罪，犯意各別，行為互殊，應分論併罰。又被告前有如事實
    欄所示之科刑及執行情形，有臺灣高等法院被告前案記錄表
    附卷足憑，其於刑之執行完畢後5 年內，再犯本件有期徒刑
    之2 罪，為累犯，均應依法加重其刑。爰審酌被告前已因施
    用毒品犯行經強制戒治，竟仍故態復萌，復行施用毒品不輟
    ，無視於毒品對於自身健康之戕害及國家對於杜絕毒品犯罪
    之禁令；惟衡酌施用毒品係屬自戕行為，被告犯罪手段尚屬
    平和，亦未因此而危害他人，所生損害尚非鉅大，暨施用毒
    品者均有相當程度之成癮性及心理依賴，其犯罪心態與一般
    刑事犯罪之本質並不相同，應側重適當之醫學治療及心理矯
    治為宜，且被告犯後坦承犯行，態度良好等一切情狀，酌情
    量處如主文所示之刑及定應執行刑，以資懲儆。
據上論斷，應依刑事訴訟法第273 條之1 第1 項、第299 條第1
項前段，毒品危害防制條例第10條第1項、第2項，刑法第11條前
段、第47條第1 項、第51條第5 款，判決如主文。
本案經檢察官劉文賓到庭執行職務。
中    華    民    國    97    年    10    月    20    日
                  刑事第三庭    法  官  陳怡先
以上正本證明與原本無異。
如不服本判決應於收受本判決送達後十日內向本院提出上訴書狀
，其未敘述上訴理由者，應於上訴期間屆滿後二十日內向本院補
提理由書狀（均須按他造當事人之人數附繕本）「切勿逕送上級
法院」
中    華    民    國    97    年    10    月    20    日
                                書記官  郭松菊
附錄犯罪所犯法條
毒品危害防制條例第10條
施用第一級毒品者，處6月以上5年以下有期徒刑。
施用第二級毒品者，處3年以下有期徒刑。


司法院資訊處製作；財團法人民間司法改革基金會備份。
